臺灣高等法院刑事判決　　　　　　 95年度上更(二)字第795號
上　訴　人
即　被　告　甲○○
　　　　　　　　　　（
選任辯護人　法扶律師　周彥憑律師
上列上訴人，因毒品危害防制條例案件，不服臺灣桃園地方法院
94年訴字第313號，中華民國94年8月30日第一審判決（起訴案號
：臺灣桃園地方法院檢察署93年度偵字第19378 號），提起上訴
，經本院判決後，由最高法院發回審理，本院判決如下：
    主  文
原判決關於甲○○部分撤銷。
甲○○共同運輸第二級毒品，處有期徒刑柒年貳月。
扣案如附表編號一所示第二級毒品MDMA，均沒收銷燬之，扣案如
附表編號二至七所示之物，均沒收。
    事  實
一、甲○○與王條萍（經本院前審判處有期徒刑七年二月，業已
    確定）、乙○○（原審通緝中）均明知MDMA（N-α-dimethy
    l-3.4-(methylenedioxy)phenethy-l amine，又命名為3.4-
    methylenedioxy metham- phetamine，俗稱「搖頭丸」）係
    毒品危害防制條例第2條第2項第2 款所規定之第二級毒品，
    且係行政院依懲治走私條例第2條第4項規定公告管制物品項
    目及其數額甲項第4 款管制進出口物品，甲○○竟與王條萍
    、乙○○，基於共同運輸、走私第二級毒品MDMA進入臺灣地
    區之犯意聯絡，先由乙○○於民國（下同）93年11月下旬，
    在臺北縣板橋市林家花園，將門號為0000000000 號之NOKIA
    行動電話1 支交付予王條萍，並交代王條萍如「車手」夾帶
    毒品之行李，順利通關進入臺灣地區後，則以上開行動電話
    作為與「車手」之聯絡工具，雙方相約見面取貨。乙○○另
    於93年11月25日搭機前往大陸地區安排運輸、走私MDMA來台
    之相關事宜，乙○○於93年12月5 日與甲○○聯繫，甲○○
    與乙○○基於上開共同運輸、走私犯意聯絡，約定由乙○○
    墊付甲○○至大陸地區之機票費用及代訂機票，而由甲○○
    擔任該運輸、走私MDMA來台犯罪計畫「車手」，負責自大陸
    運送第二級毒品MDMA進入臺灣地區。同年12月8 日，乙○○
    委由某不知情姓名年籍不詳成年人於臺北市臺北車站東站國
    光號往中正機場之乘車處，交付往返中國大陸地區之機票予
    甲○○，甲○○隨即於當日搭機前往大陸地區。嗣乙○○、
    甲○○於同年12月10日16時30分許，在大陸地區廣東省深圳
    皇崗口岸相見，乙○○將藏放有第二級毒品MDMA藥錠21包之
    行李箱1 個（MDMA包裝方式係以塑膠夾鍊袋分裝成21包後，
    再分別放入5個手提包內，手提包內塞入草紙後，再將5個手
    提包裝入1個行李箱內，MDMA總淨重1132.22公克，包裝塑膠
    夾鍊袋21個共重49.2公克）交予甲○○，並交代甲○○將內
    夾藏有上開MDMA之該行李箱攜帶闖關，於順利進入臺灣地區
    後，再撥打0000000000號行動電話予王條萍，聯絡伊至臺北
    縣板橋火車站碰頭接貨。
二、甲○○應允之，並將上開行李箱作為自己托運行李，於93年
    12月10日19時30分許，自香港搭乘港龍航空公司KA482 班次
    班機飛來臺灣地區，於同日22時許抵達桃園中正國際機場，
    將上開管制進出口之第二級毒品MDMA私運入境。然上開行李
    箱經過海關Ｘ光機檢查時，發現內容物為顆粒狀，情狀有異
    而掛牌注檢，警方人員為求追查嫌犯，乃配合海關人員刻意
    將該行李送至行李運轉盤，等待嫌犯上前提領，並埋伏在旁
    監看。甲○○不知已遭鎖定，出面領取該行李，隨即遭在旁
    埋伏監看之內政部警政署航空警察局刑警隊警員徐順利攔下
    ，並帶至申報檢查檯再以Ｘ光機掃瞄，發覺行李箱內有數包
    顆粒狀物品，因而將上開行李箱打開後當場查扣如附表編號
    一至五所示之物。其間，乙○○於同日19時至20時許，撥打
    0000000000號行動電話予王條萍，交代王條萍當日晚上會有
    人撥打此行動電話號碼與之聯絡接貨事宜，又於同日22時許
    ，以約每10分鐘1次頻率，數次撥打0000000000 號行動電話
    予王條萍，詢問是否有人撥打此行動電話與之聯絡，並留下
    甲○○0000000000號行動電話號碼予王條萍，且交代以上開
    行動電話號碼與甲○○聯絡接貨事宜。王條萍不知「車手」
    甲○○已遭警方逮捕之事，猶依乙○○指示，先後於當日22
    時10分38秒至翌日0時30分28秒，以0000000000 號手機（門
    號登記為陳正彬所有）撥打0000000000 號行動電話共計5通
    ，與甲○○聯絡拿取上開藏放有毒品MDMA之行李箱。甲○○
    因已遭逮捕，配合內政部警政署航空警察局警員，佯稱上開
    行李箱業已順利闖關入境成功，並與王條萍相約在臺北縣板
    橋火車站見面交貨，以便警方逮捕王條萍。嗣於內政部警政
    署航空警察局警員帶同甲○○前往臺北縣板橋火車站途中，
    王條萍更改交貨地點至臺北縣板橋市林家花園門口。內政部
    警政署航空警察局警員遂帶同甲○○於翌日（即12月11日）
    凌晨0 時25分許抵達林家花園門口，王條萍依約現身於林家
    花園附近之便利商店門口。警方人員為求確認接貨者是否已
    現身，指示甲○○撥打0000000000號行動電話，王條萍不察
    隨即接聽隨身所攜帶之該門號電話，在旁埋伏之警員見狀，
    乃上前逮捕王條萍，並當場再次以甲○○上開行動電話撥打
    王條萍身上0000000000號行動電話，確認有接通而查獲王條
    萍，且於王條萍攜帶手提包內扣得如附表編號六至十二所示
    之物。
三、案經內政部警政署航空警察局移送臺灣桃園地方法院檢察署
    檢察官偵查起訴。
    理  由
一、訊據上訴人即被告（下稱被告）甲○○，固坦承於上開時地
    ，依乙○○指示，自中國大陸地區運輸皮包進入臺灣地區，
    欲交付王條萍，而經查獲內藏有第二級毒品MDMA之事實，惟
    矢口否認有運輸、走私毒品犯行，並先後辯稱：不知行李箱
    內藏放有第二級毒品MDMA，其係被乙○○所利用，與乙○○
    並無共同運輸走私第二級毒品MDMA犯意聯絡云云。惟查：
(一)被告坦承：其於93年12月10日搭乘港龍航空公司KA482 班次
    班機返臺，當日22時許入境後，海關人員以Ｘ光機發覺其托
    運之行李箱（行李牌號：KA688153號）有異狀而掛牌注檢，
    其出面擬拿取該行李箱時，遭內政部警政署航空警察局刑警
    隊警員徐順利攔下後，被帶至申報檢查檯再以Ｘ光機掃瞄，
    發覺行李箱內有數包顆粒狀物品，將上開行李箱打開後當場
    查獲該行李箱內放置5 個手提包內共藏放21包MDMA藥錠等情
    在卷，並有臺北關稅局扣押貨物、運輸工具收據及搜索筆錄
    、行李牌號碼條、旅客（甲○○）入出境紀錄查詢表2 紙及
    行李箱、手提包、MDMA藥錠照片共8 張（偵查卷41、29、45
    、46、25至28頁）附卷可稽，且有如附表編號一至四所示之
    物品扣案可佐，此查獲情事，極為明確，要堪認定。又扣案
    灰色藥錠21包，經送內政部警政署刑事警察局鑑定結果檢出
    含有第二級毒品MDMA 成分，其淨重1132.22公克，共取0.84
    公克（3顆）鑑驗用罄，總餘1131.38 公克，純度72.6%；附
    表編號二所示包裝上開MDMA之塑膠夾鍊袋21只，共總重49.2
    公克等情，有該局94年1 月10日刑鑑字第0930247085號鑑定
    通知書（偵查卷90頁）在卷可考，堪認被告自中國大陸地區
    運輸進入臺灣地區物品，確為第二級毒品MDMA無訛。
(二)被告雖辯稱：其去中國大陸之目的，不是要運輸毒品回台，
    而是去辦理與中國籍配偶之離婚手續云云。但查：
  1.被告供稱：其被查獲前，並不知乙○○真實姓名年籍，僅知
    他綽號為「小胖」，是航警局警員調乙○○基本資料予其指
    認，才知道小胖就是乙○○，與他結識，係其為娶中國大陸
    女子而透過朋友介紹認識，其並無乙○○之聯絡電話，5 日
    他與其連絡。機票是乙○○幫其訂的，錢也是他先替其墊付
    ，等其從中國大陸回臺灣後再還錢給他，機票是在8 日，一
    個不知姓名自稱乙○○朋友之人，在臺北往中正機場的國光
    號臺北車站東站交付，其當天出國等語在卷（偵查卷10、15
    、61頁，原審卷二第25至26頁，本院上訴卷112 頁）。據此
    ，衡諸被告既於本案查獲前不知被告乙○○真實姓名年籍，
    又無他聯絡電話等情，則其二人應非熟識，然被告甲○○竟
    於93年12月5日接獲通知，於8日甫接獲機票，當日即可前往
    中國大陸，究何事如此急迫？顯與正常之出國情況，應稍作
    安排國內事務之常情，有所不符。
  2.況被告往返中國大陸地區之機票，係與之不熟悉之同案被告
    乙○○（即小胖）代訂、墊付費用，而被告於案發前，對「
    小胖」之真姓名年籍，均不知情，衡諸台灣代辦出國或代購
    機票之機構繁多，若僅係赴中國大陸辦離婚，委由該等機構
    即可，豈需又豈會輕易提供自己身分資料予不知年籍之人，
    委之代購機票？遑論違反一般常情竟相約在臺北市臺北車站
    東站國光號往中正機場之乘車處，拿取往返中國大陸地區之
    機票，且隨之搭車前去中正機場搭機出國？是被告甲○○辯
    稱：其到中國大陸目的乃是要辦離婚手續，不是要運輸毒品
    回台等語，難以輕信。
  3.至被告提出中國大陸離婚證書影本為證（偵查卷54至55頁）
    ，其上登記日期係93年12月9 日，但該登記地既在大陸四川
    省，與本案係乙○○於93年12月10日在大陸廣州省深圳交付
    系爭行李箱予被告情事，並不生衝突，是縱被告甲○○該次
    行程另有在中國大陸辦理離婚手續之事，亦不影響被告確曾
    運毒返台之事實，其上開所辯，即難以採信，該離婚資料尚
    不足作為被告不知內藏毒品之有利認定。
(三)被告復辯稱：不知乙○○所交付之行李箱中夾藏有MDMA毒品
    云云。然查：
  1.觀諸被告供稱：乙○○在廣東省深圳皇崗口岸將行李箱交給
    其，並交代其到達臺灣一出機場，就撥打他老婆0000000000
    號行動電話與他老婆聯絡取貨事宜，乙○○有打開行李箱翻
    給被告看，共有5 件手提包，並要其交給他老婆「王萍」或
    「林萍」等語（偵查卷 9、60、61頁，原審卷二第28至29頁
    ），顯見被告確係親見該小提包，應可確定，然而該小提包
    一打開即可見該等毒品，此有照片在卷可參（偵查卷26頁）
    ，則被告推說不知內藏毒品等語，孰能置信？何況，本案經
    夾藏毒品MDMA總淨重達1132.22 公克，有如前述，並非量少
    重輕之物品，且其外觀形狀、體積或重量亦異於皮包，被告
    既於從乙○○手中取得該行李之際，已觀看行李箱內所裝置
    情形，衡情其焉可能不瞭解乙○○所交付該行李箱中夾藏有
    毒品MDMA？
  2.又證人即查獲當日搜查被告甲○○之警員徐順利於原審進行
    交互詰問時證稱：甲○○的行李經過海關Ｘ光機檢查後認為
    內容物可疑，就掛牌注檢，行李傳送帶將該行李送到海關室
    轉盤，我們就等甲○○提領行李，甲○○將行李從轉盤拿下
    後，我在海關檢查檯將他攔下，帶到應申報檢查檯，甲○○
    問我：什麼事情？我回答：這件行李我還要再看一次，我又
    問他：行李內是什麼東西？裡面一顆顆是什麼？他說：是一
    些皮包，我就把行李帶到Ｘ光機做掃瞄，甲○○就開始以閩
    南語大聲呼喊：我會死、我會死，我跟他說：你先不要緊張
    ，等我們確認是什麼東西後再說，但是甲○○還是不斷喊叫
    我會死，我制止他，他才安靜下來‧‧‧在經取樣測試完畢
    有毒品反應後，才告訴他這是毒品，甲○○在喊我會死之前
    ，未曾告訴過他行李裡面可能是毒品，甲○○在喊叫我會死
    之前，沒有看到Ｘ光機掃瞄螢，因為我查過很多毒品案件，
    只有這一件嫌疑人大聲喊叫我會死，所以我印象非常深刻，
    我記得當時我將甲○○跟他的行李拉到8 號檢查檯時，他原
    本表現得很沈穩，我記得我拿起行李轉身放在Ｘ光機滾帶，
    行李尚未通過Ｘ光機掃瞄區，我就聽見在我身後的甲○○大
    喊我會死、我會死等語（原審卷一第123至126頁）。
  3.被告雖於本院前審時辯稱：其在警員以Ｘ光機掃瞄行李發現
    行李內夾藏有顆粒狀之藥品時，才說其會被乙○○害死云云
    （本院更一審卷123 頁背面），然查，藥品種類諸多，若非
    屬於經公告管制之藥品，被告縱遭利用加以運輸，亦不至遭
    追訴判刑，且該批藥品是否為經公告管制之毒品尚有待化驗
    查明，但被告於警員徐順利尚未告知其行李內所藏放物品確
    定為毒品，且客觀上尚無任何跡象顯示該行李內藏放有毒品
    前，即情緒失控地以閩南語喊叫我會死、我會死等情，益見
    被告主觀上應知悉該行李箱內夾藏有毒品至明。再者，衡諸
    被告運輸第二級毒品MDMA總淨重達1132.22 公克，數量頗鉅
    ，價值不菲，被告與被告乙○○間若無一定信任及默契存在
    ，同案被告乙○○豈會任令被告攜回該藏放有MDMA之行李箱
    ？且依卷附照片（偵查卷25頁），可見被告所攜帶夾藏毒品
    闖關之行李箱及皮包，並非價格高昂之名品，若非用以夾藏
    毒品闖關，同案被告乙○○豈有必要勞師動眾委由被告千里
    迢迢將之攜回轉交予同案被告王條萍？是被告應於收受行李
    箱之初，即已明知該行李箱內藏放有毒品，彰彰明甚，從而
    ，被告辯稱：其以為乙○○所交付之該行李箱內放置手提包
    云云，不足採信。
(四)被告於本院更一審及更二審具狀請求調閱其入境中正機場後
    為警查獲時錄影帶資料，以證明其係於警方取出手提包內之
    顆粒狀物品後，始知悉乙○○所委託其拖運行李中另藏有其
    他物品，一時驚訝之餘，始脫口喊出「我會死」云云。經查
    ，本院上訴審時所調取之錄影帶，經勘驗結果係93年12月11
    日3 時58分，並經傳喚海關人員王國楨到庭作證，並非被告
    主張之上開錄影情形（參見本院上訴審卷90、107至109頁）
    ，嗣經本院更一審再向內政部警政署航空警察局函調結果，
    該局覆以：當時執勤員警於拖運行李Ｘ光檢查時並未錄影，
    且案發現場相關監錄畫面已逾保存期限，故均無法提供等語
    ，有該局95年6 月21日航警刑字第0950016627號函文可稽（
    本院更一審卷64頁），是被告此項聲請，自屬無從加以調查
    。而依警員徐順利於原審上開之證述情節，難以據為被告之
    有利認定，且被告所攜帶入境該批藥品經鑑定判斷屬於公告
    管制之毒品前，客觀上尚無任何跡象顯示該批藥品應係毒品
    前，即情緒失控地以閩南語喊叫我會死、我會死等情，已如
    前述，則被告對於所攜帶入境之行李箱中藏放有毒品一節，
    當早已心知肚明，應無疑義，是縱被告闖關入境經攔下後，
    執勤員警於拖運行李Ｘ光檢查時並未錄影，且案發現場相關
    監錄畫面已逾保存期限，對本件上開運輸毒品人境事實認定
    ，應不生影響。又共同被告乙○○（經原審通緝，尚未緝獲
    ），經本院調取通緝、入出境資料，仍係通緝中，亦未入境
    ，經本院依址傳喚，亦未到庭，且依94年偵字第2992號偵查
    卷並無其人之警訊供述，依刑事訴訟法第159條之3規定意旨
    ，本院自無從審酌其供述之證據能力，但依上開罪證，本案
    運輸毒品入境事實，已堪認定，自無待其人到庭證述之必要
    。至被告於海關遭查獲時，雖配合警方查緝王條萍到案，但
    彼此間係共犯關係，並非上下游關係，自無從依毒品危害防
    制條例第17條規定減輕其刑，併此載明。綜上所述，被告應
    知悉上開行李箱內所藏之物係屬第二級毒品，其上開所辯各
    情，均不足採，從而，本件事證明確，被告上開共同犯行，
    洵堪認定，應依法論科。
二、按，MDMA 為毒品危害防制條例第2條第2項第2款所列之第二
    級毒品，並為行政院依據懲治走私條例第2條第4項公告之「
    懲治走私條例公告管制物品項目及其數額」，其中甲項管制
    進出口物品所列之毒品，是核被告所為，係犯毒品危害防制
    條例第4條第2 項之運輸第二級毒品罪及懲治走私條例第2條
    第1項之私運管制物品罪。被告持有第二級毒品MDMA 之低度
    行為，為運輸第二級毒品MDMA之高度行為所吸收，不另論罪
    。次按，以自己共同犯罪之意思，參與實施犯罪構成要件以
    外之行為，或以自己共同犯罪之意思，事先同謀，而由其中
    一部分人實施犯罪之行為者，均為共同正犯（司法院大法官
    會議釋字第109 號參照）。本件同案被告王條萍與乙○○，
    就走私、運輸上開毒品進入臺灣地區有共同謀議，王條萍並
    允以行動電話與車手聯繫取貨事宜，乙○○另私下再邀被告
    甲○○擔任車手，實施自大陸地區走私、運輸上開毒品進入
    臺灣地區之行為，則同案被告王條萍與被告甲○○間，因有
    間接之犯意聯絡，三人間自堪認為共同正犯（參照最高法院
    77年台上字第2135判例意旨），極為明灼，要堪認定。
三、再按，被告行為後，刑法第55條想像競合犯之規定業於94年
    2月2日修正公布，並於95年7月1日施行，修正前刑法第55條
    前段原規定「一行為而觸犯數罪名者，從一重處斷」，修正
    後同法第55條係規定「一行為而觸犯數罪名者，從一重處斷
    。但不得科以較輕罪名所定最輕本刑以下之刑」，此但書係
    科刑之限制，為法理之明文化，而同法第28條之用語，亦有
    修正，均非法律變更，自不生新舊法比較問題，應適用裁判
    時之法律。被告以一運輸行為同時觸犯毒品危害防制條例第
    4條第2項、懲治走私條例第2條第1項之罪，為想像競合犯，
    應依修正後刑法第55條規定，從一重之毒品危害防制條例第
    4條第2項運輸第二級毒品罪處斷。原審經審理結果，認被告
    事證明確，予以論科，固非無見。惟查，如附表編號七所示
    行動電話1 支，係同案被告王條萍所有，用與被告甲○○聯
    繫接貨事宜，業據同案被告王條萍供明在卷（偵查卷64頁）
    ，且有扣押物品清單（偵查卷48頁）可按，顯係被告供犯運
    輸第二級毒品罪所用之物，自應依毒品危害防制條例第19條
    第1 項規定宣告沒收，原判決附表編號七誤載為未用以聯絡
    運輸毒品事宜，漏未依上開規定宣告沒收，自有違誤。被告
    提起上訴，否認上開犯行，為無理由，惟原判決此部分既有
    上開可議，即屬無可維持，應由本院就被告部分撤銷改判。
    爰審酌被告運輸入境毒品總淨重1132.22公克，純度為72.6%
    ，毒品對社會治安及國民身心健康之危害，被告品行、智識
    程度，被告於本件犯罪擔任之角色，直接運毒入臺為重，惟
    其犯罪後協助警方查獲接運毒品同案被告王條萍等一切情狀
    ，量處如主文第二項所示之刑，以資懲儆。扣案如附表編號
    一所示MDMA藥錠，係毒品危害防制條例第2 條第2項第2款所
    列第二級毒品，應依毒品危害防制條例第18條第1 項前段規
    定宣告沒收銷燬之。如附表編號二所示之包裹上開MDMA藥錠
    之塑膠夾鍊袋21個（空包裝總重為49.2公克）係用於包裹毒
    品以便於攜帶運輸，為供運輸毒品所用之物，雖因包裝上開
    MDMA藥錠而與之密切接觸，然既經鑑定機關就之與MDMA藥錠
    分別鑑析其重量，有前開內政部警政署刑事警察局鑑定書可
    憑，足證與毒品並無不可析離之關係，附表編號三、四所示
    藏放MDMA藥錠之手提包及行李箱均係供被告運輸毒品之用，
    如附表編號五所示之行動電話係被告用以聯絡同案被告王條
    萍接貨所用之行動電話，如附表編號六所示之行動電話係同
    案被告乙○○所有而交付同案被告王條萍使用，附表編號七
    所示行動電話係同案被告王條萍所有，均係用以聯絡向被告
    取貨，均應依同條例第19條第1 項之規定宣告沒收。至附表
    編號八所示之行動電話，雖係同案被告王條萍所有，然伊未
    曾用以聯繫運毒，係非供運輸毒品所用之物，附表編號九至
    十二所示之物，無證據足以證明係供本件運輸毒品所用之物
    ，均不另予宣告沒收，附此載明。
據上論斷，應依刑事訴訟法第369條第1項前段，第364條，第299
條第1項前段，毒品危害防制條例第4條第2項、第18條第1項前段
、第19條第1項，懲治走私條例第2條第1 項、第11條，刑法第28
條、第11條前段、第55條，判決如主文。
本案經檢察官林秀濤到庭執行職務
中　　華　　民　　國　　96　　年　　1 　　月　　31　　日
　　　　　　　　　刑事第六庭    審判長法　官  林堭儀
　　　　　　　　　　　　　　　　　　  法　官  莊謙崇
　　　　　　　　　　　　　　　　　　  法　官  蔡聰明
以上正本證明與原本無異。
如不服本判決，應於收受送達後十日內向本院提出上訴書狀，其
未敘述上訴之理由者並得於提起上訴後十日內向本院補提理由書
（均須按他造當事人之人數附繕本）。
                                      書記官  陳建邦
中　　華　　民　　國　　96　　年　　2 　　月　　1 　　日
附表：
┌──┬─────┬───┬─────────────┐
│編號│物品名稱  │ 數量 │　  備　註　　　　　      │
├──┼─────┼───┼─────────────┤
│一　│MDMA      │  21包│總淨重1132.22 公克，取0.84│
│    │          │　    │鑑驗用罄，總餘 1131.38公克│
│    │          │      │，純度為72.6%             │
├──┼─────┼───┼─────────────┤
│二  │塑膠夾鍊袋│  21個│包裹編號一MDMA包裝袋（總重│
│    │          │      │49.2公克）                │
├──┼─────┼───┼─────────────┤
│三  │手提包    │   5個│藏放MDMA所用              │
├──┼─────┼───┼─────────────┤
│四  │行李箱    │   1只│同上                      │
├──┼─────┼───┼─────────────┤
│五  │Okwap 廠牌│   1支│被告所有，用以聯絡同案被告│
│    │手機（不含│      │王條萍接貨事宜            │
│    │0000000000│      │                          │
│    │門號之 SIM│      │                          │
│    │卡）      │      │                          │
├──┼─────┼───┼─────────────┤
│六  │Nokia 廠牌│   1支│同案被告乙○○所有，交付同│
│    │行動電話（│      │案被告王條萍使用，以供伊向│
│    │不含092590│      │被告聯絡接貨事宜          │
│    │9609門號之│      │                          │
│    │SIM 卡）  │      │                          │
├──┼─────┼───┼─────────────┤
│七  │Nokia 廠牌│   1支│同案被告王條萍所有，用以與│
│    │行動電話（│      │被告聯絡毒品接貨事宜      │
│    │不含096122│      │                          │
│    │9842門號之│      │                          │
│    │SIM 卡）  │      │                          │
├──┼─────┼───┼─────────────┤
│八  │Nokia 廠牌│   1支│同案被告王條萍所有，未用以│
│    │行動電話（│      │聯絡毒品接貨事宜          │
│    │不含092063│      │                          │
│    │8261門號之│      │                          │
│    │SIM 卡）  │      │                          │
├──┼─────┼───┼─────────────┤
│九  │中國信託銀│   1本│同案被告乙○○所有        │
│    │行板橋分行│      │                          │
│    │存摺      │      │                          │
├──┼─────┼───┼─────────────┤
│十  │印章      │   1枚│同上                      │
├──┼─────┼───┼─────────────┤
│十一│臺灣銀行金│   1張│同上                      │
│    │融卡      │      │                          │
├──┼─────┼───┼─────────────┤
│十二│中國信託銀│   1張│同上                      │
│    │行信用卡  │      │                          │
└──┴─────┴───┴─────────────┘
附錄：本案論罪科刑法條全文
毒品危害防制條例第4條：
製造、運輸、販賣第一級毒品者，處死刑或無期徒刑；處無期徒
刑者，得併科新臺幣1千萬元以下罰金。
製造、運輸、販賣第二級毒品者，處無期徒刑或7 年以上有期徒
刑，得併科新臺幣7百萬元以下罰金。
製造、運輸、販賣第三級毒品者，處5 年以上有期徒刑，得併科
新臺幣5百萬元以下罰金。
製造、運輸、販賣第四級毒品者，處3 年以上10年以下有期徒刑
，得併科新臺幣3百萬元以下罰金。
製造、運輸、販賣專供製造或施用毒品之器具者，處1年以上7年
以下有期徒刑，得併科新臺幣1百萬元以下罰金。
前五項之未遂犯罰之。
